臺灣臺北地方法院小額民事判決
111年度北小字第533號
原      告  明台產物保險股份有限公司

法定代理人  長瀬耕一
訴訟代理人  陳振盛  
            莊友仁  
被      告  林伯亮  

上列當事人間請求損害賠償事件，本院於民國一百一十一年三月
三十日言詞辯論終結，判決如下︰
    主    文
被告應給付原告新臺幣貳萬柒仟柒佰參拾玖元，及自民國一百一
十年十二月十四日起至清償日止，按年息百分之五計算之利息。
原告其餘之訴駁回。
訴訟費用新臺幣壹仟元由被告負擔百分之八十一，餘由原告負擔
。
本判決第一項得假執行。但被告如以新臺幣貳萬柒仟柒佰參拾玖
元為原告預供擔保，得免為假執行。
    事    實
甲、原告方面：
一、聲明：被告林伯亮應給付原告新臺幣（下同）三萬四千二百
    六十七元，及自起訴狀繕本送達之翌日（即民國一百一十年
    十二月十四日）起至清償日止，按年息百分之五計算之利息
    。
二、陳述略稱：
  ㈠緣原告以保單號碼088519V00000000號承保訴外人即被保險人
    韋佑樺所有車號000-0000號自小客車（下稱系爭汽車）之汽
    車損失保險，被保險人韋佑樺於一百零九年三月十八日二十
    時四十七分許，駕駛系爭汽車行經臺北市中山區北安路與北
    安路四五八巷四十一弄交叉處時，與被告所駕駛之車號00－0
    000號自小客車發生碰撞，致系爭汽車受有損害。本案業經
    臺北市政府警察局中山分局交通分隊處理在案。
　㈡系爭汽車受損部分經送廠修繕，其合理必要費用共計三萬四
    千二百六十七元（含工資一萬零二十六元、零件一萬一千五
    百九十四元、烤漆一萬二千六百四十七元），原告已依保險
    契約給付保險金，依保險法第五十三條取得對被告之代位請
    求權，爰依侵權行為法律關係提起本件訴訟。對本件肇事相
    關資料沒有意見，沒有辦法接受被告以一萬元和解，二萬五
    千元可以和解。
三、證據：提出汽車保險單影本一件、訴外人韋佑樺行車執照及
    駕駛執照影本各一件、道路交通事故當事人登記聯單影本一
    件、道路交通事故資料申請書影本一件、估價單影本一件、
    汽車險賠款同意書暨發票影本各一件及道路交通事故現場圖
    影本一件為證。
乙、被告方面：
一、聲明：原告之訴駁回。
二、陳述略稱：對本件肇事相關資料沒有意見，被告願以一萬元
    和解，不能接受以二萬五千元和解。當初擦撞應該不是全部
    修理都由被告負責，當時看系爭汽車只是表面擦傷。
三、證據：無。
丙、本院依職權調閱本件肇事相關資料。
    理    由
一、程序方面：按民事訴訟法第十五條第一項規定：「因侵權行
    為涉訟者，得由行為地之法院管轄。」，本件車禍發生於臺
    北市中山區北安路與北安路四五八巷四十一弄交叉處，屬本
    院轄區，故本院具有管轄權，合先敘明。　
二、原告主張之事實，已據其提出汽車保險單影本一件、訴外人
    韋佑樺行車執照及駕駛執照影本各一件、道路交通事故當事
    人登記聯單影本一件、道路交通事故資料申請書影本一件、
    估價單影本一件、汽車險賠款同意書暨發票影本各一件及道
    路交通事故現場圖影本一件為證，復有本院依職權調閱之本
    件肇事相關資料所附道路交通事故初步分析研判表、道路交
    通事故現場圖、道路交通事故補充資料表、A3類道路交通事
    故調查紀錄表、道路交通事故當事人登記聯單及道路交通事
    故照片黏貼紀錄表（共三頁）在卷可稽，再參酌被告到庭除
    對系爭汽車修理費有爭執外，並不爭執發生碰撞乙節，原告
    主張之事實足堪信為真實。
三、按因故意或過失，不法侵害他人之權利者，負損害賠償責任
    。汽車、機車或其他非依軌道行駛之動力車輛，在使用中加
    損害於他人者，駕駛人應賠償因此所生之損害。負損害賠償
    責任者，除法律另有規定或契約另有訂定外，應回復他方損
    害發生前之原狀。第一項情形，債權人得請求支付回復原狀
    所必要之費用，以代回復原狀。民法第一百八十四條第一項
    、第一百九十一條之二、第二百十三條第一項、第三項分別
    定有明文。次按不法毀損他人之物者，被害人得請求賠償其
    物因毀損所減少之價額，民法第一百九十六條定有明文。所
    謂因物被毀損所減少之價額，得以修復費用為估定標準，但
    以必要者為限。若被害人能證明其物因毀損或減少之價額，
    超過必要之修復費用時，就其差額，仍得請求賠償（最高法
    院七十七年度第九次民事庭會議決議參照）。故被害人得以
    修理費用作為其物因毀損所減少價額之計算依據，但其中以
    新品更換舊品，且因此提高該物整體價值者，該更換之新品
    即非屬損害發生前物之原狀，則該更換新品所支出之費用，
    應予計算其折舊。
四、經查，本件被告因未保持行車安全間隔造成系爭汽車受有損
    害，依前開民法第一百九十一條之二本文規定，即應賠償其
    因此所生之損害即因回復原狀所必要之修理費用，惟系爭汽
    車雖以三萬四千二百六十七元修復，考量該估價單其中一萬
    一千五百九十四元部分之品名為「零件」，而關於更新零件
    部分之請求，應以扣除按汽車使用年限計算折舊後之費用為
    限。依行政院公佈之固定資產耐用年數表及固定資產折舊率
    表所示，自用小客車折舊年限為五年，依定律遞減折舊率為
    千分之三百六十九，並以一年為計算單位，其使用期間未滿
    一年者，按實際使用使用之數相當於全年之比例計算之，不
    滿一月者，以一月計算之，而本件系爭汽車於一百零七年六
    月出廠，至一百零九年三月十八日本件事故發生時之使用年
    數為一年九個月又三天，以使用一年十個月計。系爭汽車修
    復費用其中零件一萬一千五百九十四元部分，扣除如附表所
    示折舊金額後為五千零六十六元，加上工資一萬零二十六元
    、烤漆一萬二千六百四十七元，屬必要之修理費用，故原告
    得請求被告給付之系爭汽車修理費用為二萬七千七百三十九
    元（計算式：5,066＋10,026＋12,647＝27,739）。被告雖抗辯
    系爭汽車只是表面擦傷云云，然系爭汽車送原廠修繕，確已
    支出相關修復費用，被告抗辯洵屬無據。
五、綜上所述，原告本於保險法第五十三條第一項及民法侵權行
    為法律關係，請求被告給付三萬四千二百六十七元，及自起
    訴狀繕本送達翌日（即一百一十年十二月十四日）起至清償
    日止，按年息百分之五計算之利息，其請求於主文第一項之
    範圍內為有理由，應予准許。超過主文第一項範圍之請求，
    則屬無據，應予駁回。
六、本件係小額程序所為被告一部敗訴之判決，依民事訴訟法第
    四百三十六條之二十規定，被告敗訴部分應依職權宣告假執
    行。並依同法第三百九十二條第二項規定，依職權宣告被告
    敗訴部分如供擔保，得免為假執行。
七、本件訴訟費用額，依後附計算書確定如主文所示金額。
八、本件事證已臻明確，兩造其餘攻擊防禦方法，於本判決結果
    不生影響，爰不一一論述，併此敘明。
九、據上論結，原告之訴為一部有理由，一部無理由，並依民事
    訴訟法第七十九條，判決如主文。
中　　華　　民　　國　　111 　年　　4 　　月　　28　　日
　　　　　　　　　　          臺北簡易庭   
　　　　　　　　　　          法      官  文衍正
以上正本係照原本作成。
如對本判決不服，須於判決送達後二十日內向本庭（臺北市○○○
路○段○○○○○巷○號）提出上訴狀。（須按他造當事人之人數附繕
本）。如委任律師提起上訴者，應一併繳納上訴審裁判費。
中　　華　　民　　國　　111 　年　　4 　　月　　28　　日
  　　　　　　　　　　　　　　書  記  官  高秋芬
訴訟費用計算書：
項        目             金  額（新臺幣）        備  註
第一審裁判費　　           1,000元
合　　　　計　　     　    1,000元 

附錄：
一、民事訴訟法第四百三十六條之二十四第二項：
    對於小額程序之第一審裁判上訴或抗告，非以其違背法令為
    理由，不得為之。
二、民事訴訟法第四百三十六條之二十五：
    上訴狀內應記載上訴理由，表明下列各款事項：
    (一)原判決所違背之法令及其具體內容。
    (二)依訴訟資料可認為原判決有違背法令之具體事實。 
　　　　
附表：
年次 折         舊         額  折  舊  後  餘  額   金  額   計    算    方    式 金  額   計  算  方  式  1 4,278 11,594×0.369=4,278 7,316 11,594-4,278=7,316  2 2,250 7,316×0.369×(10/12)=2,250 5,066 7,316-2,250=5,066 註：元以下四捨五入。